【裁判字號】    97,監,11
【裁判日期】    970430
【裁判案由】    指定監護人
【裁判全文】
臺灣基隆地方法院民事裁定                97年度監字第11號
聲  請  人  甲○○
上列聲請人聲請指定禁治產人乙○○監護人事件，本院裁定如下
：
    主  文
指定聲請人甲○○（男、民國○○年○○月○○日生、身分證統一編號
：Ｚ000000000號）為禁治產人乙○○（男、民國○○年○月○○日生
、身分證統一編號：Ｚ000000000號）之監護人。
程序費用由聲請人負擔。
    理      由
一、本件聲請意旨略以：聲請人甲○○（男、民國47年10月24日
    生、身分證統一編號：Ｚ000000000號）之弟乙○○（男、民
    國○○年○月○○日生、身分證統一編號：Ｚ000000000號）經鈞
    院以96年度禁字第61號裁定宣告為禁治產人，因禁治產人乙
    ○○無法定監護人，經禁治產人乙○○之親屬會議決議選任
    聲請人甲○○為禁治產人乙○○之監護人，為此聲請指定聲
    請人甲○○為禁治產人乙○○之監護人等語。
二、按禁治產人之監護人，依左列順序定之：一、配偶。二、父
    母。三、與禁治產人同居之祖父母。四、家長。五、後死之
    父或母以遺囑指定之人。不能依前項規定定其監護人時，由
    法院徵求親屬會議之意見選定之。民法第1111條定有明文。
    次按親屬會議以會員五人組織之，親屬會議會員，應就禁治
    產人之左列親屬與順序定之：一、直系血親尊親屬。二、三
    親等內旁系親血尊親屬。三、四親等內之同輩血親。前項同
    一順序之人，以親等近者為先，親者同者，以同居親屬為先
    ，無同居親屬，以年長者為先。同法第1130條、第1131條分
    別定有明文。復按無民法第1131條規定之親屬，或親屬不足
    法定人數時，法院得因當事人、法定代理人或其他利害關係
    人等有召集權人之聲請，於其他親屬中指定之。親屬會議不
    能召開或召開有困難時，依法應經親屬會議處理之事項，由
    有召集權人聲請法院處理之。親屬會議經召開而不為或不能
    決議時，亦同。此觀同法第1132條規定自明。
三、查聲請人主張其弟乙○○經法院宣告為禁治產人，惟禁治產
    人乙○○並無法定監護人，亦無法定親屬會議會員，嗣經禁
    治產人乙○○之兄姐余忠茂、余進益、甲○○、余碧霞、余
    碧桃、余碧玉等人召開親屬會議，同意由現與禁治產人乙○
    ○同住之兄即聲請人甲○○擔任禁治產人乙○○之監護人等
    情，有上開親屬書立之同意書及印鑑證明在卷可證，應堪信
    為真實。本院依上開規定，參酌禁治產人乙○○之親屬會議
    決議結果之同意書，爰指定聲請人甲○○為禁治產人乙○○
    之監護人。
四、依非訟事件法第21條裁定如主文。
中    華    民    國    97    年    4     月    30    日
                  家事法庭法  官  林玉珮
以上正本係照原本作成。
如對本裁定抗告，須於裁定送達後10日之不變期間內，向本院提
出抗告狀，並繳納抗告費新臺幣1,000元。
中    華    民    國    97    年    4     月    30    日
                          書記官  洪福基


司法院資訊處製作；財團法人民間司法改革基金會備份。
